【裁判字號】    96,易,477
【裁判日期】    970215
【裁判案由】    竊盜
【裁判全文】
臺灣屏東地方法院刑事判決               96年度易字第477號
公  訴  人  臺灣屏東地方法院檢察署檢察官
被      告  甲○○
                    現於台灣屏東監獄竹田分監
            乙○○
                    現於臺灣屏東監獄竹田分監
上列被告因竊盜案件，經檢察官提起公訴（96年度偵字第3044號
），本院判決如下：
    主  文
甲○○犯竊盜罪，累犯，處有期徒刑肆月，扣案之鑰匙壹支沒收
；又犯結夥竊盜罪，累犯，處有期徒刑捌月，扣案之手套貳雙沒
收。應執行有期徒刑拾月。扣案之鑰匙壹支及手套貳雙，均沒收
。
乙○○犯結夥竊盜罪，處有期徒刑陸月，如易科罰金，以新臺幣
壹仟元折算壹日。扣案之手套貳雙沒收。
    事  實
一、甲○○於民國94年間因偽造文書、傷害、贓物及施用毒品罪
    ，分別經臺灣高雄地方法院判處有期徒刑4 月、3 月、3 月
    及6 月確定，經定應執行刑為有期徒刑1 年2 月，於95年12
    月13日縮短刑期執行完畢出監；乙○○曾於91年間因偽造文
    書案件，經本院判處有期徒刑5 月，緩刑3 年，甫緩刑期滿
    ；丁○○（另行通緝）於94年間因施用第一級毒品案件，經
    臺灣高雄地方法院判處有期徒刑10月確定，於95年12月13
    日執行完畢出監。
二、詎甲○○、乙○○、丁○○猶不知悔改，甲○○基於為自己
    不法所有之竊盜犯意，先於96年5 月4 日晚間9 時許，在屏
    東縣屏東市○○路405 巷前進國小旁產業道路上，以自備鑰
    匙竊取庚○○所有之車牌號碼F6-8 267號自用小貨車，得手
    後作為犯罪之交通工具；又於96年5 月6 日凌晨2 時30分許
    ，甲○○與乙○○、丁○○共同基於為自己不法所有之意圖
    之犯意聯絡，由甲○○駕駛上開竊得之車輛，駛至屏東縣屏
    東市前進里前進巷230 號工廠後方，再以電話聯絡乙○○、
    丁○○到現場，3 人共同徒手竊取丙○○所有之天公爐底座
    2 座，甲○○為避免留下指紋各戴上手套搬運，得手後正欲
    離去之際，為巡邏員警當場查獲，並扣得作案工具鑰匙1支
    、手套2 付及遭竊之自小貨車1 輛、天公爐底座2 座。
三、案經屏東縣警察局屏東分局移請臺灣屏東地方法院檢察署檢
    察官偵查起訴。
    理  由
壹、程序部分：
一、按被告以外之人於偵查中向檢察官所為之陳述，除顯有不可
    信之情況者外，得為證據，刑事訴訟法第159 條之1 第2項
    亦有明文，而該條之立法理由係認被告以外之人（包括證人
    、鑑定人、告訴人、被害人及共同被告等）之陳述如在法官
    面前為之，因其任意陳述之信用性係在已受確定保障之情況
    下所為，自得作為證據。而現階段刑事訴訟法規定檢察官代
    表國家偵查犯罪、實施公訴，依法其有訊問被告、證人及鑑
    定人之權，證人、鑑定人且須具結，而實務運作時，檢察官
    偵查中向被告以外之人所取得之陳述，原則上均能遵守法律
    規定，不致違法取供，其可信度極高，職是，被告以外之人
    前於偵查中已具結而為證述，除反對該項供述得具有證據能
    力之一方，已釋明「顯有不可信之情況」之理由外，即不宜
    遽指該證人於偵查中之陳述不具證據能力。本件證人甲○○
    於偵查中在檢察官前所為陳述，已經依法具結，另被告乙○○復未曾提及檢察官在偵查時有何不法取供致證人證詞顯不
    可信之情事，是其等於偵查中之證述，自得採為本件證據。
二、又按被告以外之人於審判外之陳述，雖不符刑事訴訟法第15
    9 條之1 至第159 條之4 之規定，而經當事人於審判程序同
    意作為證據，法院審酌該言詞陳述或書面陳述作成時之情況
    ，認為適當者，亦得為證據。當事人、代理人或辯護人於法
    院調查證據時，知有第159 條第1 項不得為證據之情形，而
    未於言詞辯論終結前聲明異議者，視為有前項之同意，刑事
    訴訟法第159 條之5 第1 項、第2 項分別定有明文。檢察官
    、被告對於本判決所引用搜索、扣押筆錄、扣押物品目錄表
    、贓物認領保管單及證人庚○○、丙○○於警詢時之證述等
    證據，未於本院言詞辯論終結前爭執其證據能力，茲審酌該
    等書面陳述作成時之情況，並無不宜作為證據之情事，且本
    院認為以之作為本件論罪之證據，均與待證事實具有關聯性
    ，作為本案之證據亦屬適當，是依上開規定，自得為證據。
三、又卷附現場照片10幀，係傳達照相當時現場情況，而透過照
    片傳達的情形與現場真實情形，在內容上的一致性，透過機
    械的正確性來加以保障，換言之，照片並不存在人對現實情
    形的知覺、記憶所經常發生的表現錯誤，是照片之性質亦非
    供述證據，並無傳聞法則之適用，且於此亦別無證據證明上
    開資料有經偽造變造之情形，有證據能力。
貳：實體部分：
一、訊據被告甲○○對於上開犯罪事實於警詢、偵查及本院審理
    時均坦承不諱，核與證人庚○○、丙○○證述之情節相符，
    且有扣押物品目錄表、贓物認領保管單及照片10幀在卷可稽
    ，足認被告甲○○上開自白與事實相符，被告甲○○犯行洵
    堪認定，應予以依法論科。
二、訊據被告乙○○固不否認有於96年5 月6 日凌晨2 時30分許
    ，與甲○○、丁○○共同搬運丙○○所有之天公爐底座2 座
    之事實，惟矢口否認有何竊盜犯意，辯稱其係被告甲○○請
    求幫忙搬運，並不知道被告甲○○是竊取他人財物云云。經
    查：
  (一)被告乙○○於偵查中自承：「（96年05月06日凌晨2 時30分
    許在屏東市前進里前進巷有跟甲○○、丁○○一起偷搬天公
    爐？）是，是甲○○打電話給我要我一起去搬東西」、「（
    何時打的電話？）時間大約在96年5 月6 日凌晨1 時快到2
    時間」、「甲○○開小貨車載我去的。他一開始先騎機車過
    去看一下，之後再開車過來載我」、「是否知道底座是別人
    的？）知道」、「（甲○○是否跟你說要去偷班天公爐？）
    有，在快到時他才說」、「（妳是否知道甲○○是要偷搬去
    賣？）知道」等語（見偵查卷宗第7 頁）；證人即當時查獲
    之警員戊○○於本院審理時證稱：「當時我在換班巡邏之前
    ，上一班巡邏的員警就有說有一部車很可疑，我有特別注意
    ，後來就看到有人搬東西到車上去，是天公爐底座兩座」、
    「（你距離距離多遠？）沒有幾公尺，我們當時喊說不要動
    ，他們一聽到就跑走了」、「（他們當時手上有沒有戴手套
    ？）當時甲○○有戴手套，乙○○的手套是放在口袋裡，而
    丁○○沒有戴手套，當時他們已經搬了兩座天公爐底座在車
    上」等語（見本院卷第89至90頁）。
  (二)至證人即被告甲○○雖於偵查及本院審理時雖均證稱：被告
    乙○○並不知情云云。惟觀之本案被告2 人前往竊取之時間
    為凌晨2 時30分許，倘如被告甲○○所證被告乙○○僅係幫
    忙搬運其所有之天公爐，則被告3 人豈有趁夜深人靜之半夜
    三更才搬運之道理，且警員巡視查獲時，被告乙○○又何需
    馬上逃竄，是衡諸常情，被告乙○○應係知道被告乙○○是
    前往竊取他人財物才是。綜上，被告甲○○所證，顯係事後
    故意維護同案被告乙○○之詞，亦無可採。另被告乙○○辯
    稱係證人己○○要其幫忙被告甲○○搬運云云，此部分亦為
    證人己○○所到庭否認（見本院卷第134 頁）。是被告乙○○於本院審理時改辯稱其不知道被告甲○○係去竊取他人財
    物云云，顯係事後卸責之詞，並無可採。
  (三)另有證人庚○○、丙○○於警詢時證述綦詳，且有扣押物品
    目錄表、贓物認領保管單及照片10幀在卷可稽，是被告乙○○上開結夥竊盜犯行洵堪認定，應予以依法論科。
三、核被告甲○○所為，係犯刑法第320 條第1 項之竊盜罪及同
    法第321 條第4 款之結夥竊盜罪。至於被告甲○○所犯上開
    2 罪間，犯意各別，行為互殊，且觸犯構成要件相異之罪名
    ，自應分論併罰；核被告乙○○所為，係犯行法第321 條第
    4 款之結夥竊盜罪。被告甲○○有事實欄所載論罪科刑執行
    之情形，此有臺灣屏東地方法院檢察署刑案資料查註紀錄表
    及臺灣高等法院被告前案紀錄表各1 份在卷可查，其受有期
    徒刑執行完畢後，5 年之內再犯有期徒刑以上刑之本罪，為
    累犯，應依刑法第47條第1 項規定加重其刑。爰審酌被告甲○○為61年11月28日出生，被告乙○○為65年12月15日出生
    ，教育程度均為國中肄業，此有警詢資料在卷可稽；被告甲○○素行非佳（參卷附之臺灣高等法院被告前案紀錄表），
    其等竟僅因一時貪念，即任意竊取他人財物，行為實不足取
    ，惟兼念及被告甲○○犯後均坦承犯行，尚有悔意；及被告
    乙○○之犯罪動機、手段、所造成被害人損害尚小等一切情
    狀，分別量處如主文第1 項、第2 項所示之刑。末查，扣案
    之鑰匙1 支及手套2 被告甲○○自承為其所有且供犯罪所用
    及供犯罪預備之物，爰依刑法第38條第1 項第2 款規定，諭
    知沒收。
四、據上論斷，應依刑事訴訟法第299 條第1 項前段，刑法第32
    0 條第1 項、第321 條第4 款、第38條第1 項第2 款、第41
    條第1 項前段、第47條第1 項、第51條第5 款，判決如主文
    。
本案經檢察官劉昀到庭執行職務。
中    華    民    國    97    年    2     月    15    日
                  刑事第一庭  審判長法  官  潘正屏
                                    法  官  曾吉雄
                                    法  官  許蓓雯
以上正本證明與原本無異。
如不服本判決應於收受本判決送達後十日內向本院提出上訴書狀，
其未敘述上訴理由者，並得於提起上訴後十日內向本院補提理由
書狀（均須按他造當事人之人數附繕本）「切勿逕送上級法院」
中    華    民    國    97    年    2     月    18    日
                                書記官  蘇雅慧
附錄本判決論罪科刑法條全文
中華民國刑法第320條第1項
意圖為自己或第三人不法之所有，而竊取他人之動產者，為竊盜
罪，處五年以下有期徒刑、拘役或五百元以下罰金。
中華民國刑法第321條
犯竊盜罪而有左列情形之一者，處六月以上、五年以下有期徒刑
：
四  結夥三人以上而犯之者。


司法院資訊處製作；財團法人民間司法改革基金會備份。
